臺灣新竹地方法院刑事判決
110年度易字第461號
公  訴  人  臺灣新竹地方檢察署檢察官
被      告  楊智丞

                    籍設新竹市○○區○○街000號0樓(新竹○○○○○○○○○)


上列被告因竊盜案件，經檢察官提起公訴（110年度偵緝字第192
、193、194、195、196號），被告於本院準備程序時為有罪之陳
述，經本院裁定適用簡式審判程序，判決如下：
    主  文
楊智丞犯如附表各編號所示之各罪，均為累犯，各處如附表「罪
名、宣告刑及沒收」欄所示之刑及沒收。應執行有期徒刑壹年貳
月，如易科罰金，以新臺幣壹仟元折算壹日。
    事  實
一、楊智丞意圖為自己不法所有，分別為下列行為：
(一)於民國109年7月30日11時28分許，至新竹市東區金山十二街
    與金山南街口，徒手竊取ABUAN MARK PAUL EMIL(中文姓名
    ：艾米)停放於路旁之自行車1輛(價值新臺幣【下同】8,500
    元)，得手後旋即離去。
(二)於109年8月1日15時49分許，至新竹市○區○○路0段000號前，
    徒手竊取郭Ｏ宇(94年10月生，姓名詳卷)停放於騎樓下之蘇
    姿如所有之自行車1輛及該車上之安全帽、黑色小腰包、太
    陽眼鏡及鑰匙(價值共1萬300元)，得手後旋即離去。
(三)於109年8月2日13時48分許，在新竹市○區○○路0段000號之通
    訊行內，徒手竊取羅盛琳所管領之櫃檯上之藍芽喇叭1個(價
    值3,990元)，得手後旋即離去。
(四)於109年7月31日至109年8月3日7時許前某時，至新竹市東區
    金山十二街與金山南街口，徒手竊取ISLA AMIGO RIGOR(中
    文姓名：雨果)停放於路旁之自行車1輛(價值8,500元，業經
    雨果自行尋回)，得手後旋即離去。
(五)於109年8月7日21時58分許，在新竹市○區○○路00號之統一超
    商關園門市內，徒手竊取范植偉放置於桌面上之HTC手機1支
    (價值1萬元，業經發還范植偉)，得手後旋即離去。
(六)於109年10月11日15時2分許，在新竹市○區○○路000號之藥房
    內，徒手竊取田鳳嬌放置於櫃檯上之三星手機1支(價值2萬5
    ,000元)，得手後旋即離去。
二、案經田鳳嬌訴由新竹市警察局第一分局、艾米、雨果、范植
    偉、蘇姿如、羅盛琳訴由新竹市警察局第二分局報告臺灣新
    竹地方檢察署檢察官偵查起訴。
    理  由
一、本件被告楊智丞所犯竊盜罪，係『非』死刑、無期徒刑、最輕
    本刑為3年以上有期徒刑之罪或臺灣高等法院管轄第一審案
    件，被告於本院準備程序進行中，就被訴事實為有罪之陳述
    ，經本院認合於刑事訴訟法第273條之1第1項之規定，裁定
    進行簡式審判程序。又依刑事訴訟法第273條之2、同法第15
    9條第2項規定，簡式審判程序不適用傳聞法則有關限制證據
    能力之相關規定，附予敘明。
二、訊據被告對於前揭犯罪事實均坦承不諱（如附表證據欄所示
    及本院卷第85至90頁、第91至96頁），而其上開自白，並有
    如附表證據欄所示被告供述以外之證據在卷可查。足認被告
    上開任意性之自白與事實相符，堪以採信。綜上，本案事證
    明確，被告犯行洵堪認定，應依法論科。
三、論罪科刑：
（一）核被告楊智丞如事實欄一（一）至（六）所為，均係犯刑
      法第320條第1項之竊盜罪。
（二）被告所為上開6次竊盜犯行，時間不同，被害人亦異，其
      犯意各別，行為互殊，應分論併罰。
（三）被告前因施用毒品案件，經本院以106年度易字第595號判
      決判處應執行有期徒刑1年2月確定；又因竊盜案件，經本
      院以106年度竹簡字第877號判決判處有期徒刑4月確定；
      上開罪刑，復經本院以106年度聲字第1662號裁定定應執
      行有期徒刑1年4月確定，於108年4月9日執行完畢等情，
      有臺灣高等法院被告前案紀錄表在卷可憑（本院卷第13-4
      6頁），其於5年以內故意再犯本件有期徒刑以上之罪，均
      為累犯，依照釋字第775號解釋意旨，審酌被告所犯前案
      亦包括竊盜案件，足徵被告未能因前案受刑事追訴處罰後
      產生警惕作用，仍無法自我控管，又再為本件犯行，有特
      別惡性及對刑罰反應力薄弱等情形，爰依刑法第47條第1
      項規定加重其最低本刑及最重本刑。
（四）爰審酌被告素行不佳，其正值壯年，不思以正途獲取財物
      ，竟恣意竊取他人之財物，顯不尊重他人財產權，所為殊
      值非難，惟念其犯後坦承全部犯行，態度尚可，與其中一
      位被害人田鳳嬌以2萬元達成和解（見本院卷第97頁），
      惟現因另案在監執行而尚未實際給付，兼衡各次所竊財物
      之價值、其自述國中畢業之智識程度，未婚，無子女，案
      發時打零工為生，住在公司宿舍，經濟狀況不好，家中僅
      有母親一人（見本院卷第94頁）等一切情狀，量處如附表
      「罪名、宣告刑及沒收」欄所示之刑及定其應執行之刑，
      並均諭知易科罰金之折算標準。
四、沒收：
（一）被告如事實欄一（一）、（二）、（三）、（六）所竊得
      之物，為被告犯罪所得之物，雖未扣案，仍應依刑法第38
      條之1第1項前段、第3項之規定宣告沒收，並於全部或一
      部不能沒收或不宜執行沒收時，追徵其價額。又本案被告
      雖業與告訴人田鳳嬌以2萬元成立和解，然被告尚未實際
      給付告訴人上開金額，仍應就被告此部分竊得之犯罪所得
      諭知沒收，附此說明。
（二）又被告如事實欄一（四）、（五）所分別竊得之自行車1 
      輛、HTC手機1支，業已發還告訴人雨果、范植偉，有告訴
      人雨果之警詢筆錄1份（見偵字第10081號卷第14頁）及告
      訴人范植偉之贓物領據（保管）單1紙（見偵字第10402號
      卷第27頁）足憑，依刑法第38條之1第5項，爰不予宣告沒
      收或追徵。
據上論斷，應依刑事訴訟法第273 條之1 第1 項、第299 條第1
項前段，刑法第320 條第1項、第51條第5款、第47條第1項、第4
1條第1項前段、第8項、第38 條之1第1項前段、第3項，刑法施
行法第1條之1第1項，判決如主文。
本案經檢察官張凱絜提起公訴，檢察官黃嘉慧到庭執行職務。　
中　　華　　民　　國　　110 　年　　12　　月　　9 　　日
                  刑事第六庭  法　官  黃美盈
以上正本證明與原本無異。
如不服本判決應於收受本判決後20日內向本院提出上訴書狀，上
訴書狀應敘述具體理由。上訴書狀未敘述上訴理由者，應於上訴
期間屆滿後20日內補提理由書狀於本院（均須按他造當事人之人
數附繕本）「切勿逕送上級法院」。
告訴人或被害人如對於本判決不服者，應具備理由請求檢察官上
訴，其上訴期間之計算係以檢察官收受判決正本之日期為準。
中　　華　　民　　國　　110 　年　　12　　月　　9 　　日
                              書記官  陳采薇　
　　
附錄本案論罪科刑法條：
刑法第320條第1項
意圖為自己或第三人不法之所有，而竊取他人之動產者，為竊盜
罪，處5年以下有期徒刑、拘役或50萬元以下罰金。
　　　
附表：
編號 犯罪事實 證據 罪名、宣告刑及沒收 1 事實欄一（一） 【原起訴書犯罪事實欄一之（一）】 人之供述 ⒈被告之自白（偵10081卷第5至6頁、偵緝195卷第21頁）。 ⒉證人即告訴人艾米之證述（偵10081卷第11至12頁）。 　 非供述證據　 ⒈監視器錄影翻拍暨蒐證照片5張（偵10081卷第15至17頁）。  楊智丞犯竊盜罪，累犯，處有期徒刑肆月，如易科罰金，以新臺幣壹仟元折算壹日。 未扣案之犯罪所得自行車壹輛沒收，於全部或一部不能沒收或不宜執行沒收時，追徵其價額。 2 事實欄一（二） 【原起訴書犯罪事實欄一之（二）】 人之供述 ⒈被告之自白（偵11133卷第5至9頁、偵緝195卷第22頁）。 ⒉證人即告訴人蘇姿如之證述（偵11133卷第10至11頁）。 　 非供述證據　 ⒈警員偵查報告（偵11133卷第4頁）。 ⒉監視器錄影翻拍照片21張（偵11133卷第12至22頁）。 楊智丞犯竊盜罪，累犯，處有期徒刑肆月，如易科罰金，以新臺幣壹仟元折算壹日。 未扣案之犯罪所得：自行車壹輛、安全帽壹頂、黑色小腰包壹個、太陽眼鏡壹副、鑰匙一串均沒收，於全部或一部不能沒收或不宜執行沒收時，追徵其價額。 3 事實欄一（三） 【原起訴書犯罪事實欄一之（三）】 人之供述 ⒈被告之自白（偵11672卷第3至4頁、偵緝195卷第22至23頁）。 ⒉證人即告訴人羅盛琳之證述（偵11672卷第5至6頁）。 　 非供述證據 ⒈警員偵查報告（偵11672卷第2頁） ⒉監視器錄影翻拍照片3張（偵11672卷第7至8頁）。 楊智丞犯竊盜罪，累犯，處有期徒刑參月，如易科罰金，以新臺幣壹仟元折算壹日。 未扣案之犯罪所得藍芽喇叭壹個沒收，於全部或一部不能沒收或不宜執行沒收時，追徵其價額。 4 事實欄一（四） 【原起訴書犯罪事實欄一之（四）】 人之供述 ⒈被告之自白（偵10081卷第7至10頁）。 ⒉證人即告訴人雨果之證述（偵10081卷第13至14頁）。 　 非供述證據 ⒈警員偵查報告（偵10081卷第4頁） ⒉監視器錄影翻拍暨蒐證照片6張（偵10081卷第18至20頁）。 楊智丞犯竊盜罪，累犯，處有期徒刑肆月，如易科罰金，以新臺幣壹仟元折算壹日。 5 事實欄一（五） 【原起訴書犯罪事實欄一之（五）】 人之供述 ⒈被告之自白（偵10402卷第3至6頁、偵緝195卷第22頁）。 ⒉證人即告訴人范植偉之證述（偵10402卷第7至9頁、第10頁）。 　 非供述證據 ⒈警員偵查報告（偵10402卷第2頁）。 ⒉新竹市警察局第二分局109年8月10日搜索扣押筆錄暨扣押物品目錄表（偵10402卷第12至16頁）。 ⒊贓物領據（保管）單1份（偵10402卷第27頁）。 ⒋監視器錄影翻拍照片及蒐證照片共19張（偵10402卷第17至26頁）。 楊智丞犯竊盜罪，累犯，處有期徒刑肆月，如易科罰金，以新臺幣壹仟元折算壹日。 6 事實欄一（六） 【原起訴書犯罪事實欄一之（六）】 人之供述 ⒈被告之自白（偵緝195卷第23頁）。 ⒉證人即告訴人田鳳嬌之證述（偵1602卷第11頁）。 　 非供述證據 ⒈警員偵查報告（偵1602卷第10頁）。 ⒉監視器錄影翻拍暨蒐證照片6張（偵1602卷第13至15頁）。 楊智丞犯竊盜罪，累犯，處有期徒刑肆月，如易科罰金，以新臺幣壹仟元折算壹日。 未扣案之犯罪所得三星手機壹支沒收，於全部或一部不能沒收或不宜執行沒收時，追徵其價額。